臺灣雲林地方法院刑事判決　　　　　　　　　　　　　九十一年度易字第二五號
　　公　訴　人　臺灣雲林地方法院檢察署檢察官
　　被　　　告　丙○○
右列被告因竊盜案件，經檢察官聲請以簡易判決處刑（聲請案號：九十年度偵字第一
七九七號），經本院虎尾簡易庭簽准改依通常程序審理，本院判決如左：
    主  文
丙○○竊盜，處有期徒刑拾月。
    事  實
一、丙○○曾有多次竊盜前科，仍不知悔改，復意圖為自己不法之所有，於民國九十
    年四月二十五日下午二時許，在南投縣竹山鎮○○里○○路○段一三三六巷一弄
    十二號前，以不詳方式，竊取丁○○所有之車牌號碼Ｗ八－三四四八號（檢察官
    聲請書誤載為Ｗ八－三四八八號）自小貨車一輛，及該車上戊○○所有之音響一
    組（含喇叭三個、主機一台）及布偶五十個（兩大箱）等物品。嗣因甲○○於九
    十年四月二十八日上午七時許，駕駛該車號Ｗ八－三四四八號自小貨車，與乙○
    共同前往雲林縣大埤鄉○○路八三之一號竊取謝春男所有之機車（甲○○與乙○
    共同竊盜部分，業經本院九十一年虎簡字第四號簡易判決在案），為警在雲林縣
    西螺鎮振興里台一線與新西螺大橋外環路口處臨檢查獲後，再循線於同日下午二
    時十分許，在南投縣國姓鄉○○村○○路二九四號查獲丙○○。
二、案經雲林縣警察局西螺分局報請臺灣雲林地方法院檢察署檢察官偵查後聲請簡易
    判決處刑。
    理  由
一、訊之被告丙○○，固坦承於右述時地為警查獲之情，惟矢口否認有何竊盜之犯行
    ，辯稱：伊未曾看過車號Ｗ八－三四四八號自小貨車，亦未曾竊取車上之音響及
    布偶等物品云云。經查，右開車號Ｗ八－三四四八號自小貨車及其車上之音響一
    組（含喇叭三個、主機一台）及布偶五十個（兩大箱）等物，係被害人丁○○及
    戊○○於九十年四月二十五日下午二時許，在南投縣竹山鎮○○里○○路○段一
    三三六巷一弄十二號前所同時失竊，業經被害人丁○○及戊○○於警訊及本院審
    理時證述甚詳，合先敘明；而被告丙○○曾對同案被告甲○○自承該自小貨車係
    由其所竊得之情，復經同案被告甲○○於警訊及偵審中供述綦詳；且同案被告乙○於本院審理時亦證稱：「（問：之前有無看到該部自小貨車？）有，我在前幾
    天也有在我家裡看到，當時我是看到丙○○開該部貨車」、「我確有聽到丙○○
    問喇叭音響有沒人要，但其他的我沒聽丙○○說過」、「（問：丙○○如何告訴
    你音響之事？）當時丙○○說他有喇叭、音響放在他房間的門口，問我說那有沒
    有人會要，但並無提及車子的事」、「．．我之前有前去倉庫查看，曾看過戲偶
    放在該處，而我倉庫都會拜託鄰居看管，經我詢問鄰居，鄰居說是丙○○載去倉
    庫放置的」等語，足見該自小貨車及喇叭、音響等物，均曾在被告丙○○的管領
    持有下；又證人即查獲本案之警員李連綜於本院審理時，亦到庭結證稱：「．．
    因為自小貨車的車主有說車上尚有音響及戲偶與車子一同失竊，甲○○有說他知
    道那些東西放在何處，我們問甲○○車子是何人所竊，甲○○則說僅知道他叫『
    文福』，所以我們即帶甲○○前去南投縣國姓鄉○○村○○路二九四號乙○住處
    追查，我們一上二樓即看見丙○○在該處，也查獲音響在該處，被害人也有與我
    們一同前去，並經被害人確認二樓之音響、喇叭及戲偶均是他所有．．．」等語
    ，是本案遭竊之音響及布偶等物均係在被告丙○○居住處所查獲，益徵該物品均
    係在被告丙○○之管領持有下。雖被告丙○○辯稱該音響及布偶係同案被告甲○○要伊用另一部車載去倉庫放置，及為警查獲時該音響及布偶是同案被告甲○○
    放在該處云云，惟此並無相關證據可供佐證，尚難予採信。而參以本件與車號Ｗ
    八－三四八八號自小貨車同時失竊之音響及布偶等物，均係在被告丙○○之管領
    持有下所查獲，被告丙○○又無法提出該物品來源之合理解釋，堪認該物品即為
    被告丙○○所竊取無訛。此外，復有車輛竊盜車牌失竊資料個別查詢報表、車輛
    協尋證明單、Ｗ八－三四四八號自小貨車及音響布偶之贓物認領保管單各一紙、
    相片三張在卷可參。本件事證已臻明確，被告空言否認犯行，不足採信，其犯行
    已堪予認定。
二、核被告丙○○所為，係犯刑法第三百二十條第一項竊盜罪。公訴人雖於本案聲請
    簡易判決處刑書之證據並所犯法條欄記載被告丙○○有先後多次竊盜犯行，而認
    其係構成連續犯云云，然查公訴人於犯罪事實欄僅記載被告丙○○於單一時地竊
    取車號Ｗ八－三四四八號自小貨車及布偶五十個、音響一組，並未記載被告丙○○有多次竊盜犯行，且該自小貨車及布偶、音響等物為同時失竊，亦經被害人戊○○於本院審理時到庭證述明確，是公訴人上開連續犯之記載顯係贅引，應予敘
    明。爰審酌被告前有脫逃、妨害自由、施用毒品、販賣毒品及多次竊盜前科，素
    行不良，仍不知悔改，再行竊取本案之自小貨車及車上音響、布偶等物品，其犯
    罪之動機、目的、手段、所生危害，及其犯後否認犯行之態度等一切情狀，量處
    如主文所示之刑，以資懲儆。
據上論斷，應依刑事訴訟法第四百五十二條、第二百九十九條第一項前段，刑法第三
百二十條第一項，罰金罰鍰提高標準條例第一條前段，判決如主文。
本案經檢察官曾勁元到庭執行職務。
中      華      民      國      九十一      年      六      月    五    日
                                        臺灣雲林地方法院刑事第一庭
                                            法  官  廖  國  勝
右正本證明與原本無異。
如不服本判決，應於判決送達後十日內向本院提出上訴狀( 應附繕本 )。
                                            書記官  顏  錦  清
中      華      民      國      九十一      年      六      月    五    日
附錄本案論罪科刑法條全文：
刑法第三百二十條第一項：
意圖為自己或第三人不法之所有，而竊取他人之動產者，為竊盜罪，處五年以下有期
徒刑、拘役或五百元以下罰金。
